【裁判字號】    97,勞聲,1
【裁判日期】    970131
【裁判案由】    強制執行
【裁判全文】
臺灣桃園地方法院民事裁定               97年度勞聲字第1號
聲  請  人  乙○○
代  理  人  盧朝相
相  對  人  甲○○即鼎盛日本料.
上列聲請人聲請裁定准予強制執行事件，本院裁定如下：
    主  文
桃園縣政府民國九十六年九月五日勞資爭議調解紀錄調解方案關
於相對人同意給付聲請人資遣費新臺幣壹萬元部分，准予強制執
行。
聲請人其餘之聲請駁回。
    理  由
一、按勞資爭議經調解成立或仲裁者，當事人之一方不履行其義
    務時，他方當事人得向該管法院聲請裁定強制執行並免繳裁
    判費，於聲請強制執行時，並免繳執行費；又前條之聲請強
    制執行，非有下列各款情形之一者，法院不得為駁回之裁定
    ：(一)調解內容，係使當事人為法律上所禁止之行為者。(二)調
    解內容，與爭議標的顯屬無關或性質不適於強制執行者。(三)
    依其他法律不得為強制執行者。(四)違反本法調解之規定者。
    勞資爭議處理法第37條第1 項、第38條定有明文。
二、本件聲請意旨略以：聲請人與相對人於民國96年9月5日在桃
    園縣政府勞資爭議調解委員會調解成立，相對人同意給付聲
    請人資遣費新臺幣（下同）1萬元，並於96年9月13日前匯入
    聲請人設於新竹商業銀行帳戶內（帳號已提供予相對人），
    惟相對人迄未履行，爰聲請裁定准予強制執行。又因相對人
    迄不支付前開調解金額，故爰依法主張相對人應給付聲請人
    資遣費19,000元、勞保提撥差額12,888元、及逾扣之勞健保
    費用2520元等語。
三、經查聲請人主張其與相對人於96年9 月5 日在桃園縣政府勞
    資爭議調解委員會成立調解，相對人同意給付聲請人資遣費
    1 萬元之事實，業據其提出桃園縣政府96年9 月5 日勞資爭
    議調解紀錄影本1 紙為證，其中調解方案記載為：「1.本案
    勞資雙方達成協議，資方同意給付勞方乙○○資遣費新臺幣
    1,000 元、江純德資遣費新臺幣8,958 元，於96年9 月13日
    前匯入勞方存款帳戶。上項金額及匯款方式均經勞資雙方確
    認無異議。2.上款付清後，勞資雙方均同意嗣後不再針對本
    爭議事件提出異議及其他請求。」，是堪信原告就此部分之
    聲請意旨為真實。又上開調解方案，經核無法定不應准許強
    制執行之情形，惟相對人未依調解方案為履行，是聲請人就
    上開部分聲請本院裁定強制執行，為有理由，應予准許。至
    聲請人其餘聲請相對人給付資遣費19,000元、勞保提撥差額
    12,888元、及逾扣之勞健保費用2520元等請求，因非上開調
    解方案所成立之調解內容，自無從依勞資爭議處理法第37條
    第1 項之規定聲請強制執行，故聲請人此部分之聲請，於法
    不合，應予駁回。
中    華    民    國    97    年    1     月    31    日
                  民事第三庭    法  官  林曉芳
上列正本證明與原本無異
如不服本裁定應於送達後10日內向本院提出抗告狀，並應繳納抗
告費新台幣1,000元。
中    華    民    國    97    年    1     月    31    日
                                書記官  邱飛鳴


司法院資訊處製作；財團法人民間司法改革基金會備份。
